臺灣臺中地方法院刑事判決　　　　　　　96年度易字第4742號
公　訴　人　臺灣臺中地方法院檢察署檢察官
被　　　告　乙○○
　　　　　　　　　（現另案於臺灣臺中監獄苗栗分監執行中）
被　　　告　丙○○原名劉淑華.
上列被告等因竊盜案件，經檢察官提起公訴（九十六年度偵字第
五六三四號、第一一九二五號），本院於中華民國九十六年十二
月十九日上午十時，在本院第三法庭宣示判決，出席職員如下：
　　　法　官　陳思成
　　　書記官　張宏清
法官起立朗讀判決主文、犯罪事實要旨、處罰條文及告以上訴限
制、期間並提出上訴狀之法院，且諭知記載其內容：
一、主    文：
乙○○結夥三人以上、攜帶兇器竊盜，累犯，處有期徒刑壹年；
減為有期徒刑陸月，如易科罰金，以新台幣壹仟元折算壹日。
丙○○結夥三人以上、攜帶兇器竊盜，處有期徒刑柒月；減為有
期徒刑月又拾伍日，如易科罰金，以新台幣壹仟元折算壹日。
二、犯罪事實要旨：
乙○○前曾因恐嚇、違反懲治盜匪條例案件，分別經臺灣板橋地
方法院以八十一年度少訴字第八０號、八十二年度訴字第三一六
一號各判處有期徒刑八月、緩刑五年及有期徒刑四年確定，後因
撤銷緩刑而接續執行前開二案，其入監執行後，於民國八十四年
九月三十日因假釋付保護管束出監；後又因案致假釋遭撤銷，復
行入監執行殘刑二年十一月十八日，復在八十八年十月六日因假
釋付保護管束出監；後又因違犯毒品案件致假釋遭撤銷，復行入
監執行殘刑一年二月十五日，甫於九十一年九月十日因縮刑期滿
執行完畢；詎猶不知警省悔悟，其與丙○○（原名劉淑華）為男
女朋友，於九十六年二月十日上午，二人夥同另一名真實姓名、
年籍均不詳之成年男子，結夥三人以上，在臺中縣和平鄉○○村
○○路○段裡冷巷裡冷林道一‧五公里處，見路旁停放甲○○○
所有之推土機一部，竟基於意圖為自己不法之所有之犯意聯絡，
於當日上午，由劉淑華以乙○○所使用之0000000000
行動電話門號撥打電話予不知情之賴文耀（另經檢察官為不起訴
處分確定），表示欲僱請其切割推土機，賴文耀因而駕駛車牌號
碼5R－3251號之自用小貨車搭載不知情之王正義（亦由檢察官另
為不起訴處分確定），並攜帶賴文耀所有，客觀上足以對人之生
命、身體、安全構成威脅，足供為兇器使用之氧氣（乙炔）切割
器二組及自他處承租而來之氧氣瓶六支，前往臺中縣東勢鎮上與
乙○○、丙○○等人會合，由乙○○等人駕車帶領賴文耀二人前
往推土機所在之現場。後於同日上午十一時許，乙○○、丙○○
、另一真實姓名、年籍均不詳之成年男子及賴文耀、王正義到達
目的地後，賴文耀即向丙○○詢問該部推土機來源，乙○○、丙
○○均向賴文耀、王正義二人保證推土機是買來的，證件齊全，
致使二人不疑有他，自該日上午十一時許起，以前開之氧氣切割
器，開始切割該部推土機。至當日中午十二時許，丙○○乃要求
賴文耀尋覓廠商至現場載運切割下之推土機零件加以變賣，賴文
耀因而以電話聯絡不知情之「億昌行」負責人黃聰德，約定一公
斤收購價格為新台幣九元，要其準備貨車前往載運廢鐵。後賴文
耀及王正義持續切割該部推土機至當日十六時許，共計切割鋁帶
、鐵板、油箱及其他周邊零件共達六千四百九十公斤，二人工作
期間，乙○○、丙○○及另一名真實姓名、年籍均不詳之成年男
子均在現場觀看駐守。「億昌行」負責人黃聰德嗣於當日十七時
十分許，駕駛車牌號碼8H－541號大貨車到達現場，旋即詢問賴
文耀上開物品是否合法，賴文耀乃復與丙○○確認，丙○○仍表
示並無問題，黃聰德因而將前開切割後之推土機零件搬上該部大
貨車，並載回位於臺中縣石岡鄉○○路一二四五號之「億昌行」
。之後，乙○○因故先行離去，而於當日晚間，乃由丙○○、另
一真實姓名、年籍均不詳之成年男子及賴文耀、王正義共同前往
「億昌行」，由丙○○在舊貨業買入登記簿上簽署「劉淑華」並
按捺指印，依原先約定之價格，以每公斤九元之代價，將前開鐵
製品共六千四百九十公斤出售予黃聰德，因丙○○與賴文耀約定
每公斤工資為二元之故，黃聰德乃當場支付丙○○現金四萬五千
四百三十元（每公斤九元－二元＝七元），另因現款不足而僅給
付賴文耀一萬元，賴文耀再與王正義平分。丙○○復又委託黃聰
德代為尋找吊車，以便前往現場吊運尚未運走之部分，因黃聰德
並無管道，故復委託賴文耀幫忙聯絡。嗣於翌日（十一日）上午
，賴文耀以電話聯絡在「三泰機械起重行」任職之曾松柏，要求
其前往前開地點垂吊推土機底盤，曾松柏乃復指派其雇用之起重
機司機張春揚至臺中縣和平鄉○○村○○路○段四二七號前與賴
文耀、王正義會合，共同等待丙○○前來，而於同日上午十一時
許，經員警盤查而循線查悉上情。
三、處罰條文：
刑法第二十八條、第三百二十一條第一項第三款、第四款、第四
十七條第一項、第四十一條第一項前段，中華民國九十六年罪犯
減刑條例第二條第一項第三款、第七條、第九條。
四、協商判決除有刑事訴訟法第四百五十五條之四第一項第一款
    於本訊問程序終結前，被告撤銷協商合意或檢察官撤回協商
    聲請者；第二款被告協商之意思非出於自由意志者；第四款
    被告所犯之罪非第四百五十五條之二第一項所定得以協商判
    決者；第六款被告有其他較重之裁判上一罪之犯罪事實者；
    第七款法院認應諭知免刑或免訴、不受理者情形之一，及違
    反同條第二項「法院應於協商合意範圍內為判決；法院為協
    商判決所科之刑，以宣告緩刑或二年以下有期徒刑、拘役或
    罰金為限」之規定者外，不得上訴。
五、如不服本判決，而有上開可得上訴情形，得自收受宣示判決
    筆錄送達之日起十日內，向本院提出上訴書狀（需敘明具體
    之上訴理由），上訴於第二審法院。
中　　華　　民　　國　　96　　年　　12　　月　　19　　日
                  刑事第三庭  法  官  陳思成
                              書記官  張宏清
上正本證明與原本無異。
上訴書如未敘述理由，應於上訴期間屆滿後20日內補提理由書於
本院。
                              書記官  張宏清
中　　華　　民　　國　　96　　年　　12　　月　　19　　日
